# 请教陈版：研发用中试装置的会计处理

提问人：tianping820808 时间：2022-08-03 16:21:12
公司研发一种新产品，专门建设了一套中试装置（价值 300 万），预计使用周期（研发周期） 2 年，相关情况及会计处理简述如下：（ 1 ）中试装置建设期间在“在建工程”核算，完工后转入“固定资产”；（ 2 ）研发期间，中试装置折旧（折旧期限 2 年）计入“研发支出——费用化支出”（不满足资本化条件）；（ 3 ）研发进行到1.5年时，经过公司技术委员会确认，无法达到预期研发目的，研发失败，书面决议拆除并处置中试装置，此时将中试装置按照固定资产处置处理，先转入“固定资产清理”，完成处置后，净损益计入“资产处置损益”。请教陈版，以上处理有无不当之处？

回答人：chenyiwei
在该中试装置投入建设时，应关注除了该研发项目之外，该装置是否无其他用途，以及当时该研发项目所处阶段（是否已开始资本化阶段）。如果该装置是专门为该研发项目服务的（无其他用途），且在该装置投入建设时该研发项目尚未进入资本化阶段，则其建造支出也应当一次性费用化处理。主帖中提到的先资本化，再折旧计入研发费用，项目放弃时作为资产处置损益的做法似乎并不恰当。

提问人：tianping820808 时间：2022-08-05 14:52:38
陈老师，是否可以这样理解，企业对于符合确认固定资产条件的研发用设备或装置：（ 1 ）专门用于某个研发项目且无其他用途的，该资产初始确认时不满足研发支出资本化条件的，一次性计入“研发支出——费用化支出”；初始确认时研发支出满足资本化条件的，初始确认为固定资产，折旧分期计入“研发支出—资本化支出”；（ 2 ）可通用的研发设备或装置，初始确认为固定资产，后续将其折旧按照合理的方法分配至不同的研发项目（如工时比例），然后根据其是否满足研发支出资本化条件分别计入费用化支出或者资本化支出。

回答人：chenyiwei
可以这样理解。